【裁判字號】    95,易,662
【裁判日期】    950822
【裁判案由】    竊盜
【裁判全文】
臺灣桃園地方法院刑事判決               95年度易字第662號
公  訴  人  台灣桃園地方法院檢察署檢察官
被      告  甲○○
                        （另案於台灣台南監獄執行中）
上列被告因竊盜案件，經檢察官提起公訴（94年度偵字第18173
號），被告於準備程序中為有罪之陳述，經本院合議庭裁定由受
命法官依簡式審判程序審理，本院判決如下：
    主  文
甲○○竊盜，累犯，處有期徒刑參月，如易科罰金以銀元參佰元
即新臺幣玖佰元折算壹日。
    事  實
一、甲○○前於民國86年間，因違反麻醉品管理條例、藥事法等
    案件，經本院分別判處有期徒刑5 年4 月、4 月、7 月及8
    月，並定應執行有期徒刑6 年10月確定，於94年3 月31日縮
    短刑期執行完畢（起訴書誤為應執行有期徒刑6 年4 月，於
    92年4月25日執行完畢，應予更正） 。
二、甲○○意圖為自己不法之所有，於94年9 月19日某時，在桃
    園縣龍潭鄉○○○街34之1 號旁，徒手竊取馬琮凱所有由馬
    嘉嬬使用之車牌號碼RJ3-395 號輕機車及機車鑰匙1 把，得
    手後供為交通工具使用，並於同年9 月30日晚間11時許將該
    機車借予不知情之曾政祥使用。嗣於94年10月1 日凌晨零時
    5 分許，在桃園縣龍潭鄉○○路345 巷大龍潭國宅警衛室前
    ，經警發現該車為失竊之車輛在場埋伏，當場查獲曾政祥欲
    使用該機車而查悉上情。
三、案經馬嘉嬬訴由桃園縣警察局中壢分局報請臺灣桃園地方法
    院檢察署檢察官偵查起訴。本院合議庭依甲○○於準備程序
    進行中為有罪之陳述，裁定由受命法官獨任進行簡式審判程
    序審理。
    理  由
一、證據能力：
  (一)查本件被告甲○○所為之自白，並無出於強暴、脅迫、利誘
    、詐欺、疲勞訊問、違法羈押或其他不正之方法，亦非違反
    法定障礙事由經過期間不得訊問或告知義務之規定而為，依
    刑事訴訟法第156 條第1 項、第158 條之2 規定，應認其有
    證據能力。
  (二)證人馬嘉嬬、曾政祥於審判外之陳述及卷附贓物領據、車輛
    車牌失竊作業查詢報表、車輛協尋證明單等被告以外之人於
    審判外之書面陳述，依刑事訴訟法第273 條之2 規定排除同
    法第159 條第1 項之傳聞排除法則之適用，均有證據能力。
二、認定犯罪事實之證據及理由：
    上揭事實，業據被告於本院審理中坦承不諱，並經證人馬嘉
    嬬、曾政祥證述在卷，復有機車暨鑰匙照片2 張、車輛車牌
    失竊作業查詢報表、車輛協尋證明單、贓物領據等各1 件附
    卷可稽，被告所為自白堪認與事實相符。本案事證明確，被
    告竊盜犯行洵堪認定，應依法論科。
三、新舊法比較部分：
  (一)查被告行為後，於94年2 月2 日修正公布之刑法部分條文，
    業於95年7 月1 日施行。而行為後法律有變更者，適用行為
    時之法律，但行為後之法律有利於行為人者，適用最有利於
    行為人之法律，修正後刑法第2 條第1 項定有明文，此條規
    定乃與刑法第1 條罪刑法定主義契合，而貫徹法律禁止溯及
    既往原則，係規範行為後法律變更所生新舊法律比較適用之
    準據法，是刑法第2 條本身雖經修正，但刑法第2 條既屬適
    用法律之準據法，本身尚無比較新舊法之問題，應一律適用
    裁判時之現行刑法第2 條規定以決定適用之刑罰法律，先予
    辨明。又以本次刑法修正之比較新舊法，應就罪刑有關之共
    犯、未遂犯、想像競合犯、牽連犯、連續犯、結合犯，以及
    累犯加重、自首減輕暨其他法定加減原因（如身分加減）與
    加減例等一切情形，綜其全部罪刑之結果而為比較，有最高
    法院95年度第8 次刑庭會議決議可資參照。與本案相關之修
    正如下：
    1.刑法第320 條第1 項竊盜罪之最低度罰金刑，依修正前刑
      法第33條第5 款規定罰金刑為銀元1 元以上（即新臺幣3
      元），而修正後刑法第33條第5 款則規定為新臺幣1000元
      以上，比較修正前、後刑法第33條第5 款之規定，修正後
      刑法第33條第5 款之規定並未較有利於被告。
    2.修正前刑法第41條第1 項前段規定：「犯最重本刑為5年
      以下有期徒刑之刑之罪，而受6 個月以下有期徒刑或拘役
      之宣告，因身體、教育、職業、家庭之關係或其他正當理
      由，執行顯有困難者，得以1 元以上3 元以下折算1 日，
      易科罰金」。而刑法修正施行前之易科罰金折算標準，依
      修正前罰金罰鍰提高標準條例第2 條前段規定（95年5 月
      17 日 修正刪除，95年7 月1 日施行），就其原定數額提
      高為100 倍折算1 日，則刑法修正施行前易科罰金折算標
      準，應以銀元300 元（即新臺幣900 元）折算1 日；而修
      正後刑法第41條第1 項前段規定：「犯最重本刑為5 年以
      下有期徒刑以下之罪，而受6 個月以下有期徒刑或拘役之
      宣告者，得以新臺幣1 千元、2 千元或3 千元折算1 日，
      易科罰金」。比較修正前、後易科罰金之折算標準，修正
      後之規定，並未較有利於被告。
    3.修正後刑法第47條關於累犯之規定，增加犯罪行為人之再
      犯係出於「故意」者，始有累犯加重之適用。本件被告再
      犯本件之罪，係出於故意，無論依修正前或修正後之刑法
      第47條規定（修正後係刑法第47條第1 項），均構成累犯
      ，並無有利不利之情形。
    4.綜合上述各條文修正前、後之比較，揆諸前揭最高法院決
      議及修正後刑法第2 條第1 項前段、後段規定之「從舊、
      從輕」原則，自應全部適用被告行為時之法律，即修正前
      刑法之相關規定予以論處。
四、論罪科刑：
  (一)核被告甲○○所為，係犯刑法第320 條第1 項之普通竊盜罪
    。被告有如事實欄所示之論罪科刑及執行情形，有台灣高等
    法院被告前案紀錄表附卷可稽，其於有期徒刑執行完畢後，
    5 年以內再犯本件有期徒刑以上之罪，為累犯，應依修正前
    刑法第47條之規定加重其刑。爰審酌被告犯罪之動機、手段
    ，所生危害、所得利益，於本院坦承犯行等一切情狀，量處
    如主文所示之刑，並諭知易科罰金之折算標準。
  (二)本案查獲時扣押之機車鑰匙1 枝，係被害人馬嘉嬬所有使用
    於該機車之鑰匙，業據馬嘉嬬陳述在卷，且該鑰匙已經馬嘉
    嬬領回，是該鑰匙非被告所有，不予宣告沒收，併予敘明。
五、據上論斷，應依刑事訴訟法第273 條之1 第1 項、第299 條
    第1 項前段，刑法第320 條第1 項，修正前刑法第47條、第
    41條第1 項前段，罰金罰鍰提高標準條例第1 條前段，修正
    前罰金罰鍰提高標準條例第2 條，判決如主文。
本案經檢察官邱曉華到庭執行職務
中    華    民    國    95    年    8    月     22    日
                  刑事第六庭法  官   蔡寶樺
以上正本證明與原本無異。
如不服本判決，應於判決送達後10日內向本院提出上訴狀（應附
繕本），上訴於臺灣高等法院。
                            書記官   王泰元
中    華    民    國    95    年    8     月    24    日
本案法條全文：
中華民國刑法第320條
（普通竊盜罪、竊佔罪）
意圖為自己或第三人不法之所有，而竊取他人之動產者，為竊盜
罪，處5 年以下有期徒刑、拘役或5 百元以下罰金。
意圖為自己或第三人不法之利益，而竊佔他人之不動產者，依前
項之規定處斷。
前二項之未遂犯罰之。


司法院資訊處製作；財團法人民間司法改革基金會備份。
